臺灣高雄地方法院刑事判決　　　　　　　94年度訴字第2739號
公　訴　人　臺灣高雄地方法院檢察署檢察官
被　　　告　甲○○
上列被告因毒品危害防制條例案件，經檢察官提起公訴（94年度
毒偵字第4515號）及移送併辦（94年度毒偵字第5470號），本院
以簡式審判程序判決如下：
    主  文
甲○○連續施用第一級毒品，累犯，處有期徒刑壹年。又連續施
用第二級毒品，累犯，處有期徒刑伍月，扣案之甲基安非他命壹
包（驗後毛重零點貳公克），沒收銷燬之。應執行有期徒刑壹年
肆月，扣案之甲基安非他命壹包（驗後毛重零點貳公克），沒收
銷燬之。
    事  實
一、甲○○前於民國88年間，因施用毒品案件，經送強制戒治期
    滿後，於88年7 月12日，由台灣高雄地方法院檢察署檢察官
    為不起訴處分確定。甲○○又再度施用毒品，經檢察官提起
    公訴及送強制戒治，起訴部分經判處有期徒刑1 年2 月確定
    ，於92年2 月1 日假釋期滿執行完畢，強制戒治部分則於90
    年12月12日保護管束期滿執行完畢。詎甲○○仍不知警惕，
    分別基於施用第一、二級毒品之概括犯意，自94年4 月25日
    起至同年5 月3 日止，在高雄縣仁武鄉仁武國小廁所或公園
    內，以將毒品海洛因摻在香菸內吸食之方式，連續施用第一
    級毒品海洛因多次，及以將毒品甲基安非他命置於玻璃球內
    燒烤後吸食煙霧之方式，連續施用第二級毒品甲基安非他命
    多次。嗣分別於(1)94年4 月26日15時37分許，在高雄縣仁武
    鄉文武村文興二巷1 之2 號前，為警當場查獲，並扣得甲○
    ○所有供其施用之第二級毒品甲基安非他命1 包（驗後毛重
    0 點2 公克）。(2)於94年5 月3 日19時許，在高雄縣政府警
    察局仁武分局仁武派出所內，警員經甲○○同意對其採集尿
    液送驗後，呈嗎啡及甲基安非他命陽性反應而查獲。
二、案經高雄縣政府警察局仁武分局報台灣高雄地方法院檢察署
    檢察官偵查起訴及移送本院併辦。
    理  由
一、本件被告甲○○所犯係死刑、無期徒刑、最輕本刑為三年以
    上有期徒刑以外之罪，被告於準備程序中就被訴事實為有罪
    之陳述，經法官告知簡式審判程序之旨，並聽取公訴人及被
    告意見後，本院認為適宜由受命法官獨任進行簡式審判程序
    ，先予敘明。
二、上揭事實，業據被告於本院審理中坦白承認，且被告2 次為
    警查獲時所採集尿液，經送驗確實均呈嗎啡及甲基安非他命
    陽性反應，有台灣檢驗科技股份有限公司濫用藥物尿液檢驗
    報告2 份在卷可憑，復有扣案之被告所有供其施用之第二級
    毒品甲基安非他命1 包（驗後毛重0 點2 公克，見卷附之高
    雄醫學大學附設中和紀念醫院檢驗報告1 份）在卷可資佐證
    ，足認被告之自白與事實相符，其有上揭連續施用第1 、2
    級毒品之犯行，均應堪認定。另被告有如上所述之施用毒品
    前科，亦有台灣高等法院被告前案紀錄表1 份在卷可查，是
    被告於強制戒治執行完畢後，5 年內再犯本件施用第1 、2
    級毒品罪，依毒品危害防制條例第23條規定，自應依法追訴
    處罰，應予敘明。
三、核被告所為，係犯毒品危害防制條例第10條第1 項之施用第
    1 級毒品罪，及同條第2 項之施用第2 級毒品罪。被告先後
    多次施用第1 、2 級毒品之犯行，均時間緊接，犯罪方法類
    似，且分別觸犯構成要件相同之罪名，顯係基於概括犯意反
    覆為之，應依連續犯規定，分別論以一罪。被告連續持有第
    1 級毒品海洛因及第2 級毒品安非他命後進而施用，其連續
    持有之低度行為，均應為連續施用之高度行為所吸收，不另
    論罪。被告所犯上揭二罪，犯意各別，行為亦殊，應予分論
    併罰。查被告曾因施用毒品之犯行，經法院判處有期徒刑1
    年2 月確定後，於92年2 月1 日假釋期滿執行完畢之事實，
    有台灣高等法院被告前案紀錄表1 份在卷可查，其受有期徒
    刑之執行完畢，5 年以內再犯本件有期徒刑以上之罪，為累
    犯，被告所犯上揭2 罪，均應依法加重其刑。另被告有自94
    年4 月27日起至同年5 月3 日止，在上揭地點，施用第1、2
    級毒品犯行部分，雖未經檢察官提起公訴，惟此部分與起訴
    部分，有連續犯之裁判上一罪關係，且經檢察官以94 年 度
    毒偵字第5470號移送本院併辦，本院自應一併予以審理。爰
    審酌被告已有施用毒品前科，卻仍違犯本件施用毒品之犯行
    ，顯見被告並不知悔改施用毒品之惡習，惟念及被告犯後坦
    承施用毒品，及其施用毒品之犯行，係戕害自身身體健康，
    並未危及他人，及其施用毒品之期間與其他一切情狀，分別
    量處如主文所示之刑，並定其應執行刑，以資懲儆。扣案之
    第二級毒品甲基安非他命1 包（驗後毛重0 點2 公克），係
    被告所有且係供其施用之毒品，業據被告供認屬實，應依毒
    品危害防制條例第18條第1 項前段規定，諭知沒收銷燬之。
據上論斷，應依刑事訴訟法第299 條第1 項前段、第273 條之1
第1 項，毒品危害防制條例第10條第1 項、第2 項、第18條第1
項前段，刑法第11條、第56條、第47條、第51條第5 款，判決如
主文。
中    華    民    國      94    年    8    月    29   日
                          刑事第15庭  法  官  呂憲雄
以上正本證明與原本無異。
如不服本判決，應於收受送達後10日內向本院提出上訴書狀。
中    華    民    國      94    年    9    月     2   日
　　　　　　　　　　　　　　　        書記官  吳良美
附錄本判決論罪科刑法條
毒品危害防制條例第10條第1、2項
施用第一級毒品者，處 6 月以上 5 年以下有期徒刑。
施用第二級毒品者，處 3 年以下有期徒刑。
